臺灣苗栗地方法院刑事判決
111年度易緝字第15號
公  訴  人  臺灣苗栗地方檢察署檢察官
被      告  陳佳興




上列被告因竊盜案件，經檢察官提起公訴（108年度偵字第2353
號），被告於準備程序中就被訴事實為有罪之陳述，經告知簡式
審判程序意旨，於聽取當事人之意見後，本院裁定以簡式審判程
序審理，判決如下：
    主  文
甲○○犯如附表編號1至5所示之各罪，各處如附表編號1至5主文欄
所示之刑。應執行有期徒刑捌月，如易科罰金，以新臺幣壹仟元
折算壹日。
未扣案之犯罪所得新臺幣拾貳萬元沒收，於全部或一部不能沒收
或不宜執行沒收時，追徵其價額。
    犯罪事實及理由
一、本件犯罪事實、證據及應適用之法條，除下列補充外，其餘
    均引用檢察官起訴書之記載（如附件）。
　㈠證據部分增列：被告甲○○（下稱被告）於本院準備程序及審
    理時之自白。
　㈡按行為後法律有變更者，適用行為時之法律，但行為後之法
    律有利於行為人者，適用最有利於行為人之法律，刑法第2 
    第1項定有明文。查被告行為後，刑法第320條第1項業於民
    國108年5月29日修正公布，自108年5月31日施行。修正前刑
    法第320條第1項規定「意圖為自己或第三人不法之所有，而
    竊取他人之動產者，為竊盜罪，處5年以下有期徒刑、拘役
    或5百元以下罰金」，修正後規定「意圖為自己或第三人不
    法之所有，而竊取他人之動產者，為竊盜罪，處5年以下有
    期徒刑、拘役或50萬元以下罰金」，經比較新舊法結果，刑
    法第320條第1項修正後之罰金刑由銀元500元（即新臺幣1萬
    5000元）提高為新臺幣（下同）50萬元，對被告較為不利，
    依刑法第2條第1項前段規定，自應適用被告行為時法即修正
    前刑法第320條第1項規定。 
　㈢核被告所為，均係犯修正前刑法第320條第1項竊盜罪；就附
    表編號2部分，被告與綽號「豬頭」之人間，就附表編號2犯
    行，有犯意聯絡與行為分擔，為共同正犯。被告上開5次犯
    行，犯意各別，行為互殊，應予分論併罰。
二、爰審酌被告不思以正當途徑賺取所需，竟竊取他人之物，顯
    然欠缺尊重他人財產權之觀念，所為實有不該，考量被告所
    竊得之物即伺服控制器72台業經警方尋獲，均已返還告訴人
    群創光電股份有限公司，有贓物認領保管單3紙（108年度偵
    字第2353號卷《下稱偵卷》第173至177頁）在卷為憑；兼衡被
    告竊取之財物價值，於本院審理時自述為國中肄業之智識程
    度，從事粗工、開大貨車之工作、日薪1500元之經濟狀況，
    及已婚、育有1名2歲未成年子女，由配偶照顧之生活狀況（
    本院111年度易緝字第15號卷第61頁），暨犯後坦承犯行之
    態度等一切情狀，分別量處如附表編號1至5主文欄所示之刑
    ，並均依刑法第41條第1項前段規定，諭知易科罰金之折算
    標準。再考量被告犯罪態樣、時間間隔等因素，就附表編號
    1至5部分，依刑法第51條第5款規定，定應執行之刑如主文
    第1項所示，並依刑法第41條第1項前段、第8項規定，諭知
    易科罰金之折算標準。
三、沒收：
　㈠按犯罪所得，屬於犯罪行為人者，沒收之。於全部或一部不
    能沒收，或不宜執行沒收時，追徵其價額；犯罪所得，包括
    違法行為所得、其變得之物或財產上利益及其孳息；犯罪所
    得已實際合法發還被害人者，不予宣告沒收或追徵，刑法第
    38條之1第1項前段、第3項、第4項及第5項分別定有明文。
　㈡經查，被告竊得伺服控制器總計72台，固均經發還予告訴人
    ，有如前述，然是由警方尋獲而發還予告訴人，核與被告無
    涉，伺服控制器72台已發還告訴人之利益不應歸於被告，且
    沒收及追徵之制度旨在澈底剝奪被告之犯罪利得，使其不能
    坐享任何犯罪成果，而被告前將上開伺服控制器72台分次出
    售予不知情之莊智傑，總計得款12萬元等情，業據證人莊智
    傑於警詢證述明確（偵卷第87至89頁），是被告變賣上開伺
    服控制器72台所得之現金12萬元，係屬被告竊盜犯行之犯罪
    所得所變得之物，就此變賣所得部分，雖未扣案，仍應依刑
    法第38條之1第1項前段、第3項、第4項之規定宣告沒收，並
    於全部或一部不能沒收或不宜執行沒收時，追徵其價額。
四、依刑事訴訟法第273條之1第1項、第299條第1項前段，判決
    如主文。
五、本判決書係依刑事訴訟法第310條之2準用同法第454條第1 
    、2項製作，犯罪事實、證據及應適用之法條，並得引用檢
    察官起訴書之記載。如不服本件判決，得自判決送達之日起
    20日內，以書狀敘述理由，提起上訴。
本案經檢察官黃智勇提起公訴，檢察官楊岳都到庭執行職務。
中　　華　　民　　國 　111  　年　　5 　　月　  10  　日
                  刑事第四庭  法  官  紀雅惠
以上正本證明與原本無異。
如不服本判決應於收受判決後20日內向本院提出上訴書狀，並應
敘述具體理由（均應附繕本）。告訴人或被害人如對本判決不服
者，應具備理由請求檢察官上訴，其上訴期間之計算係以檢察官
收受判決正本之日期為準。
中　　華　　民　　國 　111  　年　　5 　　月　  10  　日
                              書記官  陳信全
附錄本案論罪科刑法條：
中華民國刑法第320條
意圖為自己或第三人不法之所有，而竊取他人之動產者，為竊盜
罪，處5年以下有期徒刑、拘役或50萬元以下罰金。
意圖為自己或第三人不法之利益，而竊佔他人之不動產者，依前
項之規定處斷。
前二項之未遂犯罰之。　
附表：
編號 犯罪事實 主文欄  1 如附件附表編號1所示 甲○○犯竊盜罪，處有期徒刑貳月，如易科罰金，以新臺幣壹仟元折算壹日。  2 如附件附表編號2所示 甲○○共同犯竊盜罪，處有期徒刑肆月，如易科罰金，以新臺幣壹仟元折算壹日。  3 如附件附表編號3所示 甲○○犯竊盜罪，處有期徒刑參月，如易科罰金，以新臺幣壹仟元折算壹日。  4 如附件附表編號4所示 甲○○犯竊盜罪，處有期徒刑參月，如易科罰金，以新臺幣壹仟元折算壹日。  5 如附件附表編號5所示 甲○○犯竊盜罪，處有期徒刑肆月，如易科罰金，以新臺幣壹仟元折算壹日。 
附件：
臺灣苗栗地方檢察署檢察官起訴書
　　　　　　　　　　　　　　　　　　108年度偵字第2353號
　　被　　告　甲○○　
上列被告因竊盜案件，已經偵查終結，認應提起公訴，茲將犯罪
事實及證據並所犯法條分敘如下：
　　　　犯罪事實
一、甲○○係利瞻科技有限公司之員工，利用利瞻科技有限公司係
    群創光電股份有限公司（下稱群創公司）之廠務水處理、維
    修承包商之機會，意圖為自己不法之所有，基於竊盜犯意，
    獨自一人或夥同綽號「豬頭」之成年男子，於附表所示各時
    間、地點，竊取群創公司如附表所示之伺服控制器。甲○○竊
    得後，則以附表所示之金額，將其出售予不知情之莊智傑（
    故買贓物部分另為不起訴處分）。嗣經群創公司之自動化工
    程師王希宸於盤點時，發現數量有誤，乃報警處理，經警調
    閱相關監視器後，因而循線查獲上情。
二、案經群創公司訴由內政部警政署保安警察第二總隊第三大隊
    第一中隊報告偵辦。
　　　　證據並所犯法條
一、證據清單：
編號  證據名稱   待證事實  1 被告甲○○於警詢時之供述 1、被告甲○○坦承民國108年1月共竊取10幾台；均販售予被告莊智傑。 2、坦承108年2月3日9時許，夥同真實姓名年籍不詳，綽號「豬頭」(小謝)之人共同行竊，由「豬頭」進入無塵室，被告甲○○再幫忙載運贓物。 3、坦承有於108年2月5日竊取7台伺服控制器。 4、坦承有於108年2月8日竊取10台伺服控制器。 5、坦承有於108年2月14日行竊22台伺服控制器。 6、坦承同案被告莊智傑所自動交付予員警之55台伺服控制器，為其所販售。 7、坦承竊得之物，均販售予同案被告莊智傑，並有獲利合計新臺幣（下同）15萬元。  2 同案被告莊智傑之供述 坦承有於108年1月18日有以31000元收購14台、108年2月5日16時許有以14000元收購7台、108年2月8日16時許有以20000元收購10台、108年2月14日有以55000元收購22台；被告甲○○只表示為報廢機台的拆機品，如果伊知道是贓物，伊也不敢收云云。  3 證人葉豐榮於警詢時之證述 證人係利瞻科技有限公司負責人，被告甲○○為其聘請之員工。  4 群創公司員工即證人王希宸於警詢時之證述 AT部門失竊71台、其它部門失竊24台，合計共95台；其中有報案的是AT部門之71台；警方追回72台、未追回23台。  5 員警查獲案件報告 查獲經過。  6 搜索扣押筆錄、扣押物品目錄表、 1、於同案被告莊智傑桃園市○鎮區○○路000巷00弄0號、扣得伺服控制器17台、塑膠整理箱1個。 2、於同案被告莊智傑桃園市○鎮區○○路000巷00弄0號、同案被告莊智傑自動交付伺服控制器55台。  7 贓物認領保管單 發還72台伺服控制器予告訴人群創公司。  8 群創公司提出之遺失尋獲、數量金額清單 108年1月31日、同年2月15日共盤點2次，因而發現遺失；1月31日發現遺失14台；2月15日發現遺失81台；損失總數量95台。  9 被告甲○○1、2月份群創公司1樓無塵室刷卡紀錄 被告甲○○1月有多次進入無塵室，及2月時，於附表之犯罪時間，有進入無塵室。  10 出入時間-監視器過濾畫面、監視器翻拍照片 證明附表編號3-6之犯行。  11 刑案現場照片、查獲物品照片 追回、發還之伺服控制器實照。 
二、核被告甲○○所為，係犯有108年5月29日修正前刑法第320條
    第1項之竊盜罪嫌。被告與真實姓名年籍不詳綽號「豬頭」
    之人間，就上開犯行，有犯意聯絡及行為分擔，請論以共同
    正犯。被告前後5次竊盜犯行，其基本構成要件雖相同，惟
    犯意各別，應予論併罰。未扣案之犯罪所得共12萬元，請依
    法宣告沒收或追徵其價額。
三、依刑事訴訟法第251條第1項提起公訴。
　　此　致
臺灣苗栗地方法院
中　　華　　民　　國　　108 　年　　11　　月　　13　　日
　　　　　　　　　　　　　　　檢  察  官  黃智勇
本件證明與原本無異　
中　　華　　民　　國　　108 　年　　11　　月　　18　　日
                              書  記  官  林琬儒 
所犯法條
修正前之中華民國刑法第320條第1項
意圖為自己或第三人不法之所有，而竊取他人之動產者，為竊盜
罪，處五年以下有期徒刑、拘役或五百元以下罰金。
意圖為自己或第三人不法之利益，而竊佔他人之不動產者，依前
項之規定處斷。
前二項之未遂犯罰之。
附表：
編號 竊盜時間 地點 竊取物品 伺服控制器 銷贓時間 地點 變賣金額 警卷內監視器畫面 備註 1 108年1月上旬 苗栗縣○○鎮○○路000號群創公司1樓無塵室備品庫房 14台 108年1月18日 桃園市○鎮區○○○路000巷0號被告莊智傑老家 31000元 無 單獨一人行竊 2 108年2月3日9時57分 同上 19台 108年2月5日16時許 同上 14000元 第84-87頁（竊得後搬出物品）、 第94-95頁（開車離去）、 第102頁（進入無塵室）、 第106-112頁（著手行竊） 夥同真實姓名年籍不詳綽號豬頭(小謝)之男子共同行竊； 3 108年2月5日12時2分 同上 7台    第87-89頁（竊得後搬出物品）、 第96-97頁（開車離去）、 第103頁（出無塵室）、 第113-117頁（著手行竊） 單獨一人行竊 4 108年2月8月12時14分 同上 10台 108年2月8日16時許 同上 20000元 第89-92頁（竊得後搬出物品）、 第97-98頁（開車離去）、 第104頁（入無塵室）、 第118-125頁（著手行竊） 單獨一人行竊 5 108年2月14日9時40分 同上 22台 108年2月14日16時許 同上 55000元 第92-94頁（竊得後搬出物品）、 第99頁（開車離去）、 第105頁（入無塵室） 單獨一人行竊   合計 72台